lexd/lexicons/intj.lexd
пу̊ш-чух̌                # прочь!, подвинься! (окрик для лошадей)
пуҳ                      # ох!, ой!, эх!, фу!, ну!
пӣш-пӣш                  # кис-кис! (призывный возглас для кошек)
пӯ                       # ох!, ой!, эх!, фу!, ну!
рāмат                    # спасибо
раҳмат                   # спасибо
рост                     # разве?, неужели?, правда?
саломолек                # здравствуй!, здравствуйте! (*формула приветствия*); мир вам! здравствуйте!
соw                      # стой!, тише! (окрик для быка и коровы)
соwӯ                     # стой!, тише! (окрик для быка и коровы); тише! стой! (приказание остановиться быку или корове)
суw                      # стой! (окрик для быка)
су̊w                     # стой!; тише! (понукание коровы при дойке)
сӣсилайму̊н              # обращение к змее (в прибаутке)
сӯw                      # стой! (окрик для быка)
таwбā                    # возглас удивления
таг                      # окрик, которым погоняют ягнят и козлят
тай                      # ку-ку (игра с ребенком в колыбели)
талх                     # возглас, которым отгоняют ос
танг-танг                # звон динь-динь, бом-бом (звук ударов по металлу)
танга-танг               # звон динь-динь, бом-бом (звук ударов по металлу)
тап                      # "тап"! (окрик для охотничьих собак)
тарарам                  # трель, тра-ля-ля
тирах                    # трах!, бабах! (о выстреле)
тирахаст                 # трах!, бабах! (о выстреле)
тирунг-тирунг            # треньканье, бренчание
туwрра                   # "туврра" (возглас для отпугивания овец)
ту̊бā                    # возглас удивления
ту̊п-ту̊п                # шарах, трах, бац; с шумом
ту̊па-ту̊п               # шарах, трах, бац; с шумом
тунг-тунг                # звон динь-динь, бом-бом (звук ударов по металлу)
тунга-тунг               # звон динь-динь, бом-бом (звук ударов по металлу)
тӯ-тӯ                    # цып-цып!
тӯбā                     # возглас удивления
тӯба-тахсӣр              # простите!, извините!, боже мой!
у̊ш-у̊ш                  # возглас, которым подзывают коров и быков
у̊ша                     # возглас, которым подзывают коров и быков
у̊шша                    # возглас, которым подзывают коров и быков; призывной возглас для коров и быков
убā                      # гоп!, опля!
убāлиҷак                 # гоп!, оп!, опля!
уббā                     # гоп!, опля!
уббāлиҷак                # гоп!, оп!, опля!
удло                     # ах!, ой!, вот так так!
удло-wакбар              # слава богу!, бог велик
удло-акбар               # слава богу!, бог велик
улло                     # ах!, ой!, ну, вот
улло-wакбар              # слава богу!, бог велик
улло-акбар               # слава богу!, бог велик
уло                      # ах!, ой!, ну, вот; эй, ой (формула обращения)
уп                       # гоп!, быть этому!, да будет!
урā                      # ура!
уррā                     # ура!
уф                       # ох!, ух!, ой!, ай!
ух̌                      # ох!, ой!
ух̌ā                     # восклицание, выражающее боль: ай-ай! ой-ой!; ой!, ай-ай!, ой-ой! (восклицание при боли)
ух̌āҳ                    # ой!, ай-ай!, ой-ой! (восклицание при боли)
ух̌а                     # восклицание, выражающее боль: ай-ай! ой-ой!; ой!, ай-ай!, ой-ой! (восклицание при боли)
ух̌айе                   # ай-ай!, ой-ой!, ай!, ой! (восклицание при боли)
фалак                    # увы!, жаль!, эх! (возглас сожаления)
фақаст                   # звукоподражание хрюканью; фырканью
фаққаст                  # звукоподражание хрюканью; фырканью
фиθ-фиθ                  # звукоподражание свисту
фижаст                   # звукоподражание шипению
фижжаст                  # звукоподражание шипению
фиричаст                 # крик, свист (сурка)
фирӣчаст                 # крик, свист (сурка)
фиссаст                  # звукоподражание сопению, посапыванию
фиқ-фиқ                  # всхлипывание; хихиканье
фиқаст                   # неожиданный вскрик; вздох
фричаст                  # крик, свист (сурка)
фрӣчаст                  # крик, свист (сурка)
фу̊қаст                  # звукоподражание хрюканью; фырканью
фу̊қат                   # звукоподражание хрюканью; фырканью
фу̊ққаст                 # звукоподражание хрюканью; фырканью
фу̊ққат                  # звукоподражание хрюканью; фырканью
фус-фус                  # звукоподражание шмыганью (носом)
фӣза-фӣз                 # звукоподражание свисту; хрипу (в горле)
х̌аw-х̌аw                # быстро-быстро, скорее
х̌аwаст                  # журчанию, шелесту
х̌ат                     # молчи!, молчать!
х̌ат!                    # молчи! молчать!
х̌ипах                   # бах!, трах!, шлеп!
х̌ипах̌-х̌ипах           # грохоту, треску
х̌ипу̊х                  # бах!, трах!, шлеп!
х̌ипу̊х̌-х̌ипу̊х         # грохоту, треску
х̌уwаст                  # журчанию, шелесту
хабардор                 # берегись! будь осторожен!
хап                      # окрик, которым погоняют быков; окрик, которым погоняют быков во время пахоты
хер-бодо                 # прекратить!, конец!
хиш-хиш                  # крик сороки
хоҷ-хоҷ                  # понукание волов при молотьбе
ху̊т-ху̊т                # призывной возглас для ослов; призывный возглас для ослов
хур-хур                  # хрип; храп
ца-рāнгāҷ                # какой, что за
ца-рангāҷ                # какой, что за
цар-цар                  # шуму дождя, шороху падающего снега; шелесту сухой травы
цар-царак                # шуму дождя, шороху падающего снега; шелесту сухой травы
цит-цит                  # бормотание, лепет, бурчание, шепот
цих̌                     # возглас, которым понукают коз
цӣw-а-цӣw                # звон; скрип; свист
чих                      # (окрик на собаку) прочь!, пошла!, вон!; прочь! пошла! (окрик на собаку)
чух                      # н-но!, пошел! (понукание лошадей)
чух̌                     # н-но! пошел! (понукание лошадей)
чуш                      # тише! стоп! (приказание остановиться ослу)
чӯ                       # н-но! пошел! (понукание лошадей)
чӯш                      # не то!
шаг                      # прочь! пошел! (окрик на телят и яков); прочь!; пошел! (окрик, которым прогоняют телят)
шитапаст                 # бац, шлёп
шиту̊п-шиту̊п            # бац, шлёп; со шлепаньем
шиту̊паст                # бац, шлёп
шитуп-шитуп              # бац, шлёп; со шлепаньем
шитупаст                 # бац, шлёп
шу̊г-шу̊г                # окрик, которым подзывают телят; призывной окрик для телят
қирӯ                     # фу!, тьфу!, стыдно!
қӯ                       # окрик для отпугивания птиц
ҳол                      # окрик (которым останавливают стадо мелкого рогатого скота)
